# 陈老师，请问一下收到基金合伙企业分回款的相关处理？

提问人：410918 时间：2019-05-05 17:45:29
陈老师，收到基金合伙企业分回的项目退出款及分红款时，如果确认投资收益了，那么在企业所得税年报时，是否也同 “符合条件的居民企业之间的股息、红利等权益性投资收益” 一样，免税呢？

回答人：chenyiwei
此问题建议咨询税务专业人士。
个人理解，合伙企业并非企业所得税纳税人，而是 “税收透明体”，合伙企业的所得直接分配给合伙人，作为合伙人的所得处理。因此，作为合伙人的企业法人是否可以就其从合伙企业分得的收益享受居民企业之间的股息红利免税待遇，取决于穿透来看，合伙企业分配的收益来源是否属于该合伙企业从被投资企业分得的股息红利。